臺灣桃園地方法院刑事判決　　　　　　　100年度訴字第850號
公　訴　人　臺灣桃園地方法院檢察署檢察官
被　　　告　ONG KIEN .
選任辯護人　陳俊隆律師
被　　　告　紀明正
選任辯護人　劉世興律師
上列被告因違反毒品危害防制條例案件，經檢察官提起公訴（10
0 年度偵字第19450 號），本院判決如下：
    主  文
ONG KIEN TIONG販賣第二級毒品，處有期徒刑肆年，並於刑之執
行完畢或赦免後，驅逐出境，扣案如附表編號５所示之物沒收；
未扣案如附表編號７所示之物沒收，如全部或一部不能沒收時，
以其財產抵償之。又共同販賣第二級毒品，未遂，處有期徒刑貳
年肆月，並於刑之執行完畢或赦免後，驅逐出境，扣案如附表編
號１、２所示之物，沒收銷燬之；扣案如附表編號３至６所示之
物均沒收。應執行有期徒刑陸年，並於刑之執行完畢或赦免後，
驅逐出境，扣案如附表編號１、２所示之物，沒收銷燬之；扣案
如附表編號３至６所示之物均沒收；未扣案如附表編號７所示之
物沒收，如全部或一部不能沒收時，以其財產抵償之。
紀明正共同販賣第二級毒品，未遂，處有期徒刑貳年，扣案如附
表編號１、２所示之物，沒收銷燬之；扣案如附表編號３至６所
示之物均沒收。
    事  實
一、ONG KIEN TIONG（印尼籍人士，中文姓名王建中，於警詢及
    偵查中均冒用「余益萬」名義應訊，此部分所涉偽造文書罪
    嫌，另經臺灣桃園地方法院檢察署檢察官以100 年度偵字第
    24504 號起訴，由本院以100 年度審易字第2449號審理中，
    起訴書誤載為王建忠或余益萬，業經公訴檢察官當庭更正，
    下稱王建中）及紀明正均明知甲基安非他命係業經公告列為
    毒品危害防制條例第2 條第2 項第2 款所規定之第二級毒品
    ，不得非法持有、販賣。詎(一)王建中於100 年7 月17日下午
    2 時16分許（起訴書誤載為下午3 時許），接獲紀明正以所
    持用搭配門號0000000000號（下稱Ａ門號）行動電話撥打至
    王建中所持用搭配門號0000000000號（下稱Ｂ門號）行動電
    話，紀明正於電話中以「喝酒1 罐」之約定用語，表示欲向
    王建中購買新臺幣（下同）1,000 元之甲基安非他命，王建
    中竟意圖營利，基於販賣第二級毒品之犯意，與紀明正相約
    在桃園縣桃園市○○路之「小北百貨」斜對面交易，紀明正
    即駕駛車牌號碼4563－RH號自用小客車至桃園市○○街搭載
    友人呂建志陪同前往上開約定地點，再於抵達後之同日下午
    2 時58分許，以所持用搭配Ａ門號之行動電話撥打至王建中
    所持用搭配Ｂ門號之行動電話通知王建中，王建中遂攜帶其
    前於不詳之時、地，以低於1,000 元之不詳代價所購入之甲
    基安非他命1 包到場赴約，並坐進紀明正所駕駛之上開車輛
    後座，紀明正先依約交付價金1,000 元予王建中，王建中再
    當場將上開甲基安非他命1 包交付予紀明正而完成交易。紀
    明正嗣於同日下午5 、6 時許，在桃園市○○○街30巷3 之
    2 號住處內，將上開甫向王建中購得之甲基安非他命1 包施
    用殆盡（紀明正所為施用第二級毒品之犯行，另經本院以10
    0 年度毒聲字第707 號裁定應送勒戒處所觀察、勒戒）。(二)
    紀明正分別於同日晚間6 時1 分許及晚間7 時34分許，接獲
    員警劉憲瑋以員警王勝禹所持用搭配門號0000000000號行動
    電話發送至紀明正所持用搭配Ａ門號之行動電話之簡訊，內
    容各為「笨蛋你就知道我是誰5000急」及「笨蛋你就知道我
    是誰5000」（此乃劉憲瑋仿照於另案查獲持有毒品犯嫌蔡明
    華及李統壹持用之行動電話所發現傳送至Ａ門號之可疑簡訊
    內容），紀明正遂於同日晚間7 時45分許，以所持用搭配Ａ
    門號之行動電話撥打電話至上開員警持用之門號與劉憲瑋聯
    絡，紀明正於電話中詢問對方身分，劉憲瑋佯稱係阿華之友
    人，紀明正即約定老地方見面，惟劉憲瑋稱因係第1 次，不
    知老地方在何處等語，紀明正回以如此則無法處理，劉憲瑋
    亦放棄之，然紀明正認劉憲瑋傳送上開簡訊之意係為購買甲
    基安非他命，為貪圖可免費施用甲基安非他命之利益，竟基
    於販賣第二級毒品之犯意，仍於電話中先與劉憲瑋約定交易
    地點在桃園市○○路與民光東路口即大業國小對面之便利商
    店，再於結束通話後，以所持用搭配Ａ門號之行動電話撥打
    至王建中所持用搭配Ｂ門號之行動電話，向王建中告知有人
    欲購買5,000 元之甲基安非他命，並約定王建中須交付甲基
    安非他命1 包予紀明正作為報酬，王建中即意圖營利，基於
    與紀明正共同販賣第二級毒品之犯意聯絡，由紀明正於同日
    晚間8 時41分許（起訴書誤載為晚間9 時10分許），駕駛車
    牌號碼4563－RH號（起訴書誤載為4563－HR號）自用小客車
    至桃園市○○路（起訴書誤載為大業路）之「小北百貨」前
    搭載王建中前往約定交易地點，王建中攜帶其前於不詳之時
    、地，以低於5,000 元之不詳代價所購入如附表編號１、２
    所示之甲基安非他命2 包上車後，先將如附表編號２所示之
    甲基安非他命1 包交付予紀明正作為報酬，紀明正則將之放
    置在駕駛座之遮陽板夾層內，另將如附表編號１所示之甲基
    安非他命1 包藏放在小包衛生紙包裝內，嗣於同日晚間9 時
    10分許，渠等2 人抵達上開紀明正與劉憲瑋約定之便利商店
    前，劉憲瑋經與紀明正聯絡確認車輛無誤後，坐進紀明正所
    駕駛之上開車輛後座，坐在副駕駛座之王建中即將上開藏放
    在衛生紙包裝內之甲基安非他命1 包交付予劉憲瑋，劉憲瑋
    確認包裝內係甲基安非他命，並依王建中指示交付5,000 元
    （壹仟圓紙鈔5 張）予王建中收受後，立刻表明警察身分當
    場查獲而未遂，並扣得如附表編號１至６及８至10所示之物
    品。
二、案經桃園縣政府警察局蘆竹分局報請臺灣桃園地方法院檢察
    署檢察官偵查後起訴。
    理  由
壹、程序事項：
一、按被告以外之人於偵查中向檢察官所為之陳述，除顯有不可
    信之情況者外，得為證據；被告以外之人於審判外之陳述，
    雖不符前4 條之規定，而經當事人於審判程式同意作為證據
    ，法院審酌該言詞陳述或書面陳述作成時之狀況，認為適當
    者，亦得為證據，刑事訴訟法第159 條之1 第2 項及第 159
    條之5 分別定有明文。本案證人即共同被告紀明正（對被告
    王建中而言）於警詢中之陳述及證人紀明正、王勝禹、劉憲
    瑋於偵查中向檢察官所為之陳述，經被告2 人及其等選任辯
    護人於本院審理中均表示無意見而同意作為證據，且本院審
    酌該陳述作成時之狀況並無瑕疵之情狀存在而認為適當，復
    查無顯有不可信之情況存在，是揆諸上開法條規定，自得為
    證據。
二、本案認定犯罪事實所引用之本案卷內所有卷證資料（包含文
    書證據、物證等證據），並無證據證明係公務員違背法定程
    序所取得，且被告於本院審理終結前就卷內所有之卷證資料
    之證據能力均表示無意見，又卷內之文書證據，亦無刑事訴
    訟法第159 條之4 之顯有不可信之情況與不得作為證據之情
    形，則依刑事訴訟法第159 條之5 之規定，本案認定犯罪事
    實所引用之本案卷證所有文書證據、物證等證據，均有證據
    能力。
貳、實體事項：
一、上開犯罪事實業據被告王建中於偵查（詳見偵卷第67頁、第
    121 頁）及本院審理中（詳見本院卷第189 頁）、被告紀明
    正於警詢（詳見偵卷第8 至13頁）、偵查（詳見偵卷第73至
    74頁）及本院審理中（詳見本院卷第188 至189 頁）坦承不
    諱。
  (一)就犯罪事實(一)之部分，核與證人即共同被告紀明正於偵查及
    本院審理中證稱：伊於100 年7 月17日中午至下午3 時許之
    間，以伊所持用搭配Ａ門號之行動電話撥打電話至被告王建
    中所持用搭配Ｂ門號之行動電話，向被告王建中說要「喝酒
    1 罐」，意思就是要買1,000 元之甲基安非他命，伊與被告
    王建中曾講好以酒代稱甲基安非他命，1 罐就是1,000 元，
    被告王建中跟伊約在桃園市○○路之「小北百貨」見面，並
    要伊抵達時再以電話通知，伊就先打電話聯絡友人呂建志，
    呂建志當時所使用之行動電話門號係0000000000號，之後伊
    開車去呂建志家接呂建志陪同伊一起至上開「小北百貨」，
    伊抵達時打電話通知被告王建中，被告王建中到場後，坐進
    伊車內後座，伊將1000元交付予被告王建中，被告王建中則
    當場將甲基安非他命1 包交付予伊，完成交易後，被告王建
    中下車，伊就載呂建志一同返回伊住處，並於同日下午5 、
    6 時許，在住處將甫向被告王建中購得之該包甲基安非他命
    施用殆盡等語（詳見偵卷第72頁；本院卷第167 至168 頁、
    第173 頁）；證人呂建志於本院審理中證稱：伊記得有1 次
    有跟紀明正去上開「小北百貨」向被告王建中買甲基安非他
    命，印象中係紀明正開車載伊去，紀明正在車上有打電話給
    被告王建中，說要買1,000 元之甲基安非他命，抵達現場後
    ，等被告王建中下來，然後被告王建中就坐進紀明正的車，
    紀明正就拿錢給被告王建中，被告王建中就把甲基安非他命
    給紀明正，然後伊與紀明正就離開現場，去紀明正家裡施用
    毒品，然後伊就回家了，日期好像是100 年7 月17日這天沒
    錯，且伊於100 年7 月間，有向友人葉秀財借用搭配門號00
    00000000號之行動電話使用等語大致相符，並有紀明正所使
    用之Ａ門號於100 年7 月17日之雙向通聯紀錄（見本院卷第
    108 頁反面至109 頁）、本院100 年度毒聲字第707 號裁定
    （見本院卷第161 頁）各1 份附卷可稽，復有被告王建中所
    持用搭配Ｂ門號之行動電話1 具扣案可佐，是被告王建中此
    部分自白核與事實相符，應可採信。
  (二)就犯罪事實(二)之部分，核與證人即查獲員警劉憲瑋於偵查及
    本院審理中證稱：之前員警有查獲蔡明華及李統壹涉嫌持有
    毒品，發現蔡明華及李統壹之行動電話有奇怪之簡訊，都是
    傳到Ａ門號，內容為「笨蛋你就知道我是誰」，後面再加上
    不特定之數字，所以懷疑蔡明華及李統壹可能是以此方式購
    買毒品，但伊無法確定，遂以員警王勝禹所持用之行動電話
    發送相似內容之簡訊至Ａ門號，之後被告紀明正就傳簡訊問
    伊人在哪裡，伊回撥電話無人接聽，便回傳簡訊說伊人在桃
    園，被告紀明正就打電話給伊，問伊人在哪裡，係何人介紹
    ，伊佯稱係阿華之友人，被告紀明正就說老地方見，但伊表
    示伊是第1 次，不知道老地方在哪裡，被告紀明正表示那沒
    辦法處理，伊也表明放棄之意，但被告紀明正卻又跟伊約在
    大業國小對面的便利商店，伊與被告紀明正透過電話聯絡，
    確認被告紀明正的車輛後，伊就在上開便利商店前坐上被告
    紀明正的車輛，伊坐在後座，坐在副駕駛座之被告王建中就
    遞給伊1 小包衛生紙，伊問這是什麼，被告王建中說東西就
    在裡面，伊問是什麼東西，被告2 人一起說就在裡面，伊接
    過來放進包包內偷翻，確定裡面有1 包毒品，伊就問對方要
    多少錢，被告王建中說要5,000 元，伊將5,000 元交付予被
    告王建中後，立刻表明警察身分，喝令被告2 人不准動，並
    通知埋伏員警前來支援，並另在被告紀明正所駕駛車輛之駕
    駛座遮陽板夾層內扣得另1 包毒品，伊與被告紀明正透過電
    話交談之內容都未提及毒品，伊不確定被告紀明正是否要賣
    違法物品給伊，所以伊才事先將當時用以交付予被告王建中
    之現金5,000 元紙鈔影印存底等語（詳見偵卷第77頁；本院
    卷第180 至182 頁）；證人即查獲員警王勝禹於偵查中證稱
    ：之前有查獲1 件毒品案件，伊在李統壹之行動電話內發現
    多通奇怪簡訊，都是發送至Ａ門號，內容均為「笨蛋你就知
    道我是誰」，然後再加上數字，伊直覺像是在販賣毒品，所
    以才以伊所持用搭配門號0000000000號之行動電話，傳送相
    同內容之簡訊至Ａ門號，並由劉憲瑋負責接聽對方回撥之電
    話等語（詳見偵卷第76頁）大致相符，並有劉憲瑋交付予被
    告王建中之壹仟圓紙鈔5 張之影本（見偵卷第39至40頁）、
    被告紀明正所使用之Ａ門號於100 年7 月17日之雙向通聯紀
    錄（見本院卷第109 至110 頁）各1 份、拍攝查獲現場及扣
    案毒品之採證照片共12張（見偵卷第41至46頁）、劉憲瑋發
    送至被告紀明正所持用搭配Ａ門號之行動電話之簡訊內容翻
    拍照片3 張（見偵卷第47至48頁）存卷可憑，復有如附表編
    號１、２所示之甲基安非他命2 包、被告王建中所持用搭配
    Ｂ門號之行動電話1 具、被告紀明正所持用搭配Ａ門號之行
    動電話1 具扣案可佐，是被告2 人此部分自白，均核與事實
    相符，應可採信。
  (三)又被告王建中雖未能具體指明其取得上開販賣予紀明正及員
    警劉憲瑋之甲基安非他命各1 包之原始價格。然被告王建中
    坦承其並非單純無償轉讓甲基安非他命予被告紀明正。且被
    告王建中於警詢時供稱：因其母親生病缺錢，才會於被告紀
    明正接獲員警所傳送之簡訊後，撥打電話詢問其有無甲基安
    非他命時，其即答稱有等語（詳見偵卷第24頁），已彰顯其
    營利之動機。而被告王建中復於偵查中陳稱：其於員警上車
    後，有將甲基安非他命1 包交付予員警，也有收受員警所交
    付之5,000 元，還有小聲告訴被告紀明正「沒有那麼多」等
    語（詳見偵卷第67頁），被告王建中並另交付如附表編號２
    所示之甲基安非他命1 包，作為被告紀明正聯絡劉憲瑋向被
    告王建中購買甲基安非他命之報酬，足認該5,000 元之數應
    已超出被告王建中之進貨成本。況因販賣毒品係違法行為，
    非可公然為之，亦無公定之價格，且不論任何包裝，均可任
    意分裝增減分量，而每次購買之價量，亦可能因雙方間之關
    係深淺、資力、需求量及對行情之認知、來源是否充裕、查
    緝是否嚴緊、購買者被查獲時有無可能供出購買對象之可能
    性風險評估等因素而異其標準，則販賣價格自可能機動調整
    ，非可一概而論，再參酌毒品物稀價昂，取得不易，且毒品
    交易為政府規定為嚴予取締之犯罪，苟無有利可圖，應無甘
    冒被查緝法辦重刑之危險，平白無端且無償為該買賣之行為
    ，堪認被告王建中自犯罪事實(一)、(二)之毒品交易均有利可得
    ，被告紀明正就犯罪事實(二)之毒品交易亦可自被告王建中處
    取得如附表編號２所示之甲基安非他命1 包作為報酬，是被
    告王建中就犯罪事實(一)之部分，被告2 人就犯罪事實(二)之部
    分，均有販賣甲基安非他命營利之意圖。
  (四)刑事偵查技術上所謂之「釣魚」，係指對於原已犯罪或具有
    犯罪故意之人，以設計引誘之方式，迎合其要求，使其暴露
    犯罪事證，再加以逮捕或偵辦者而言；此項誘捕行為，並無
    故入人罪之教唆犯意，更不具使人發生犯罪決意之行為，純
    屬偵查犯罪技巧之範疇，並未違反憲法對於基本人權之保障
    ，且於公共利益之維護有其必要性，故依「釣魚」方式所取
    得之證據資料，若不違背正當法定程式，法律不予禁止，則
    行為人如原即有販賣毒品營利之犯意，雖因經警設計誘捕，
    致實際上不能完成毒品交易，然因其原即具有販賣毒品之意
    思，客觀上又已著手於販賣行為，仍應論以販賣毒品未遂罪
    （最高法院99年度台上字第3069號判決意旨參照）。就犯罪
    事實(二)之部分，員警劉憲瑋係自另案查獲持有毒品犯嫌之行
    動電話中，發現傳送至Ａ門號之異常簡訊，方仿照相似內容
    之簡訊傳送至Ａ門號，而與被告紀明正取得聯絡，員警尚未
    確知該簡訊即係購買毒品之意，且被告紀明正過濾後，以劉
    憲瑋係第1 次交易者予以拒絕後，劉憲瑋即表明放棄之意，
    被告紀明正反主動約定交易地點，並聯絡被告王建中準備毒
    品等情，業據證人劉憲瑋於偵查及本院審理中證述綦詳，已
    如前述，顯見被告2 人係自行產生販賣毒品之決意，並非員
    警所教唆，被告2 人主觀上既有販賣毒品之意思，客觀上又
    已著手於販賣行為，僅因員警欠缺購毒之意而未遂，自該當
    販賣第二級毒品未遂之罪責。
  (五)綜上所述，本案事證明確，被告2 人犯行洵堪認定，應依法
    論科。
二、論罪科刑：
  (一)按甲基安非他命係毒品危害防制條例第2 條第2 項第2 款規
    定之第二級毒品。是核被告王建中就犯罪事實(一)所為，係犯
    毒品危害防制條例第4 條第2 項之販賣第二級毒品罪；被告
    2 人就犯罪事實(二)所為，均係犯毒品危害防制條例第4 條第
    6 項、第2 項之販賣第二級毒品未遂罪。而被告王建中於犯
    罪事實(一)所載時、地，販賣第二級毒品甲基安非他命予紀明
    正前，持有第二級毒品甲基安非他命之低度行為；被告紀明
    正於犯罪事實(二)所載時、地，因搭載被告王建中共同送交販
    賣之如附編號１所示之毒品予喬裝買家之員警劉憲瑋，而自
    被告王建中處取得如附表編號２所示之第二級毒品甲基安非
    他命1 包作為報酬，被告紀明正其後持有該第二級毒品甲基
    安非他命之低度行為；及被告王建中於犯罪事實(二)所載時、
    地，先後交付如附表編號２、１所示之第二級毒品甲基安非
    他命各1 包予被告紀明正及劉憲瑋前，持有第二級毒品甲基
    安非他命之低度行為，皆為販賣之高度行為所吸收，均不另
    論罪。又被告2 人就犯罪事實(二)之販賣第二級毒品未遂犯行
    ，有犯意聯絡及行為分擔，應論以共同正犯。被告王建中所
    犯上開2 罪間，犯罪各別，行為互殊，應予分論併罰。
  (二)被告2 人已著手於犯罪事實(二)所載犯罪行為之實行，因劉憲
    瑋欠缺購買真意而不遂，為未遂犯，爰依刑法第25條第2 項
    之規定，按既遂犯之刑度減輕其刑，公訴意旨認係屬既遂，
    尚有誤會。又按毒品危害防制條例第17條第2 項關於「犯第
    4 條至第8 條之罪於偵查及審判中均自白者，減輕其刑。」
    之規定，旨在獎勵犯罪人之悛悔，同時使偵查或審判機關易
    於發現真實，以利毒品查緝，俾收防製毒品危害之效；故不
    論該被告之自白，係出於自動或被動、簡單或詳細、一次或
    多次，並其自白後有無翻異，苟其於偵查及審判中均有自白
    ，即應依法減輕其刑，且刑法上所稱之自白，係指行為人對
    其被訴之犯罪事實為任意性之供認而言，不包括該事實之法
    律評價（最高法院98年度台上字第6928號判決要旨參照），
    據此，被告王建中曾於偵查中坦承犯罪事實(一)之犯行（詳見
    偵卷第121 頁），且就其因被告紀明正來電告知有人欲購買
    甲基安非他命，遂於犯罪事實(二)所載時、地，在被告紀明正
    所駕駛之車輛內，將甲基安非他命1 包交付予劉憲瑋，並自
    劉憲瑋處收受5,000 元之客觀事實坦承不諱（詳見偵卷第67
    頁），並於本院審理中為認罪之表示（詳見本院卷第189 頁
    ）；被告紀明正於偵查及本院審理中均坦承接獲犯罪事實(二)
    之簡訊後，即聯絡被告王建中備妥甲基安非他命，並駕車搭
    載被告王建中至約定地點，由被告王建中交付如附表編號１
    所示之甲基安非他命1 包予劉憲瑋及收取劉憲瑋所交付之現
    金5,000 元，被告紀明正則自被告王建中處取得如附表編號
    ２所示之甲基安非他命1 包作為報酬等情，均符合毒品危害
    防制條例第17條第2 項減刑規定，是就被告王建中所犯上開
    販賣第二級毒品罪之部分，應依該條項規定減輕其刑；就被
    告2 人所犯上開販賣第二級毒品未遂罪之部分，亦均應依該
    條項規定減輕其刑，並依法遞減之。
  (三)爰審酌被告2 人除自身施用第二級毒品甲基安非他命外，被
    告王建中更意圖營利而販賣第二級毒品甲基安非他命予被告
    紀明正，被告紀明正則為圖可免費取得第二級毒品甲基安非
    他命施用，竟為被告王建中接洽欲購買毒品之買主，並搭載
    王建中前往約定地點販賣毒品予他人，均助長施用毒品行為
    之更形猖獗，且此類行為所生危害，非僅使多數人之生命、
    身體法益受侵害，影響所及甚且危害社會、國家之健全發展
    ，並兼衡被告2 人未曾因故意犯罪而受有期徒刑以上刑之宣
    告，有臺灣高等法院被告前案紀錄表2 份在卷可按，素行尚
    稱良好，及渠等2 人於本案犯罪之動機、目的、販賣毒品之
    次數及價格、參與販賣毒品行為之分工、犯後終能坦承犯行
    等一切情狀，分別量處如主文所示之刑，並就被告王建中部
    分，定其應執行之刑，以示懲儆。又被告王建中為印尼籍之
    外國人，且為非法居留者，業據被告王建中供承在卷，並有
    其護照影本及外僑入出境資料查詢各1 份（見偵卷第165 至
    166 頁）附卷可稽，其利用非法居留期間犯本案犯行，並受
    有期徒刑之宣告，顯不宜許之繼續在我國居留，併依刑法第
    95條之規定，諭知於刑之執行完畢或赦免後驅逐出境。
  (四)至被告王建中之選任辯護人以被告王建中之素行良好，犯後
    亦已坦承犯行，並於偵查及審理中均自白犯罪，其情顯可憫
    恕，情輕法重，請求依刑法第59條酌減其刑云云，惟按刑法
    第59條之酌量減輕其刑，必於犯罪之情狀，在客觀上足以引
    起一般同情，認為即予宣告法定最低度刑期，猶嫌過重者，
    始有其適用，最高法院51年台上字第899 號著有判例可資參
    照，而辯護意旨所稱上情，係屬被告王建中之素行及犯罪後
    之態度，僅可為法定刑內科刑之標準，不得據為酌量減輕之
    理由，且被告王建中於逾期居留期間，仍為前揭販賣第二級
    毒品犯行，客觀上難認有何犯罪情狀可憫恕之處，自無刑法
    第59條之適用。另被告紀明正及其選任辯護人均請求諭知被
    告紀明正緩刑云云，然經本院審酌毒品對國家、社會之侵害
    甚為嚴重，且依被告紀明正行為情狀，本院認其仍有因自身
    犯罪行為承擔刑事法律責任之必要，冀收懲戒與教化之效，
    是認被告紀明正所受之刑並無暫不執行為適當之特別事由，
    無宣告緩刑之必要，均附此敘明。
三、沒收部分：
  (一)扣案如附表編號１、２所示之透明結晶共2 包（合計驗餘淨
    重為0.846 公克），經送檢鑑結果，均呈現第二級毒品甲基
    安非他命陽性反應，有桃園縣政府警察局蘆竹分局扣押物品
    清單、正修科技大學超微量研究科技中心檢驗報告各2 份（
    見偵卷第144 至147 頁）在卷可按，應依毒品危害防制條例
    第18條第1 項前段之規定，不問屬於犯人與否，宣告沒收銷
    燬之，至其因檢驗用罄部分（合計重量為0.020 公克），既
    已滅失，自毋庸宣告沒收銷燬之。
  (二)扣案如附表編號３、４所示用以包裝前揭第二級毒品甲基安
    非他命2 包所用之外包裝袋共2 只，既能與第二級毒品甲基
    安非他命分別秤其重量，即無難以析離而無法個別宣告沒收
    之情事（最高法院92年度台上字第6911號判決要旨參照），
    且因該外包裝袋均具有防止第二級毒品甲基安非他命裸露、
    逸出及潮濕之功用，並便於攜帶及持有，是扣案如附表編
    號３所示之外包裝袋1 只係屬被告王建中所有，供被告2 人
    犯本案犯罪事實(二)之罪所用之物，扣案如附表編號４所示
    之外包裝袋1 只則係被告紀明正所有，因犯本案犯罪事實(二)
    之罪所得之物，而與扣案如附表編號５所示之行動電話 1
    具（不含SIM 卡1 枚）係被告王建中所有，供被告王建中犯
    本案犯罪事實(一)之罪並供被告2 人犯本案犯罪事實(二)之罪所
    用之物，及扣案如附表編號６所示之行動電話1 具（不含
    SIM 卡1 枚）係被告紀明正所有，供被告2 人犯本案犯罪事
    實(二)之罪所用之物等情，業據被告2 人供承在卷，應依毒品
    危害防制條例第19條第1 項之規定，均宣告沒收之。
  (三)未扣案如附表編號７所示之販賣第二級毒品所得1,000 元，
    為被告王建中販賣第二級毒品甲基安非他命予紀明正所得之
    財物，應依毒品危害防制條例第19條第1 項之規定，宣告沒
    收，如全部或一部不能沒收時，以其財產抵償之。
  (四)至扣案如附表編號８所示之行動電話1 具（含SIM 卡1 枚）
    雖係被告王建中所持用，惟無積極證據足認係供被告王建中
    犯本案犯罪事實(一)之罪或被告2 人犯本案犯罪事實(二)之罪所
    用或所得之物；而扣案如附表編號９、10所示之SIM 卡共 2
    枚，分別係屬各該門號申登人MIN TJEN CUN及郭淑貞所有，
    均非被告2 人所有之物，有遠傳資料查詢2 紙（見本院卷第
    103 至104 頁）存卷可佐，是扣案如附表編號８至10所示之
    物，自無從為沒收之諭知，檢察官聲請本院宣告沒收前揭物
    品云云，容有誤會，併予敘明。
據上論斷，應依刑事訴訟法第299 條第1 項前段，毒品危害防制
條例第4 條第2 項、第6 項、第17條第2 項、第18條第1 項前段
、第19條第1 項，刑法第11條前段、第28條、第25條第2 項、第
51條第5 款、第95條，判決如主文。
本案經檢察官余怡寬到庭執行職務。
中    華    民    國    100   年    11    月    23    日
                  刑事第十二庭審判長法  官  許雅婷
                                    法  官  黃裕民
                                    法  官  黃珮如
以上正本證明與原本無異。
如不服本判決應於收受判決後10日內向本院提出上訴書狀，並應
敘述具體理由。其未敘述上訴理由者，應於上訴期間屆滿後20日
內向本院補提理由書( 均須按他造當事人之人數附繕本) 「切勿
逕送上級法院」。
                                    書記官  洪明煥
中    華    民    國    100   年    11    月    23    日
論罪科刑法條：
毒品危害防制條例第4條第2項
製造、運輸、販賣第二級毒品者，處無期徒刑或 7 年以上有期
徒刑，得併科新臺幣 1 千萬元以下罰金。
毒品危害防制條例第4條第6項、第2項
製造、運輸、販賣第二級毒品者，處無期徒刑或 7 年以上有期
徒刑，得併科新臺幣 1 千萬元以下罰金。
前五項之未遂犯罰之。
┌─┬────────────────────┬──────────────┐
│編│          物  品  名  稱                │          備  註            │
│號│                                        │                            │
├─┼────────────────────┼──────────────┤
│１│第二級毒品甲基安非他命1 包              │驗餘淨重0.593 公克（鑑驗用罄│
│  │                                        │部分0.010 公克）            │
├─┼────────────────────┼──────────────┤
│２│第二級毒品甲基安非他命1 包              │驗餘淨重0.253 公克（鑑驗用罄│
│  │                                        │部分0.010公克）             │
├─┼────────────────────┼──────────────┤
│３│包裝如編號１所示第二級毒品甲基安非他命之│重0.219 公克                │
│  │外包裝袋1 只                            │                            │
├─┼────────────────────┼──────────────┤
│４│包裝如編號２所示第二級毒品甲基安非他命之│重0.210 公克                │
│  │外包裝袋1 只                            │                            │
├─┼────────────────────┼──────────────┤
│５│SONY ERICSSON 廠牌、搭配門號0000000000號│行動電話為王建中所有；而門號│
│  │白色行動電話1 具（不含SIM 卡1 枚）      │0000000000號申登人係王建中友│
│  │                                        │人MIN TJEN CUN，故該門號SIM │
│  │                                        │卡非王建中所有              │
├─┼────────────────────┼──────────────┤
│６│SONY ERICSSON 廠牌、搭配門號0000000000號│行動電話為紀明正所有；而門號│
│  │黑色行動電話1 具（不含SIM 卡1 枚）      │0000000000號申登人係紀明正母│
│  │                                        │親郭淑貞，故該門號SIM 卡非紀│
│  │                                        │明正所有                    │
├─┼────────────────────┼──────────────┤
│７│販賣第二級毒品所得新臺幣1,000 元        │王建中販賣第二級毒品予紀明正│
│  │                                        │所得之財物（未扣案）        │
├─┼────────────────────┼──────────────┤
│８│NOKIA 廠牌、搭配門號0000000000號行動電話│王建中所持用，無證據證明係其│
│  │1 具（含SIM 卡1 枚）                    │供犯本案之罪所用之物        │
├─┼────────────────────┼──────────────┤
│９│門號0000000000號SIM 卡1 枚              │門號申登人係MIN TJEN CUN    │
├─┼────────────────────┼──────────────┤
│10│門號0000000000號SIM 卡1 枚              │門號申登人係郭淑貞          │
└─┴────────────────────┴──────────────┘